臺灣板橋地方法院刑事判決　　　　　　　　　　　　　九十一年度易字第二二號
　　公　訴　人　臺灣板橋地方法院檢察署檢察官
　　被　　　告　甲○○
右列被告因侵占案件，經檢察官提起公訴（九十年度偵字第一九八一七號），本院判
決如左：
    主  文
甲○○意圖為自己不法之所有，而侵占遺失物，處罰金伍仟元，如易服勞役，以佰
元折算壹日。
    事  實
一、甲○○係營業小客車司機，於民國九十年八月二日上午八時二十分許，駕駛車號
    Ｈ三—九七六號營業小客車，在臺北縣五股鄉○○路一○一號前，拾獲乙○○所
    遺失之黑色皮包一只（內有新臺幣十萬零五千元、數目不詳之零錢若干、萬通銀
    行及富邦銀行信用卡各一張、提款卡二張、國民身分證、駕駛執照各一張、臺灣
    銀行存款簿一本、萬通銀行帳單及戶籍謄本等物），竟意圖為自己不法之所有，
    將之侵占入己。嗣乙○○返回上址找尋失物，經詢問目擊證人劉子綺，得知上開
    車牌號碼後報警處理，始為警循線查獲。
二、案經被害人乙○○訴由臺北縣警察局蘆洲分局報請臺灣板橋地方法院檢察署檢察
    官偵查起訴。
    理  由
一、訊據被告甲○○固坦承曾於上開時地拾獲被害人乙○○遺失之皮包等情不諱，惟
    矢口否認有侵占遺失物之犯行，並辯稱：伊撿到該只皮包後，駕車繞出該處之園
    環，即順手將該皮包丟出車外云云。經查，右揭事實，業據告訴人乙○○於偵審
    中指訴甚詳，核與目擊證人劉子綺證稱：伊有看到被告駕車經過上開地點並打開
    車門撿拾上開皮包，伊上前告知該皮包可能是學生家長的，但被告卻表示是一名
    機車騎士掉落的，隨即關起車門駕車離去等語（見偵卷第七頁背面及第二十三頁
    ）相符；又被告於檢察官訊問時陳稱：「我那時看到前面機車騎士皮包掉了，我
    就拾起來，但因前面另有一個客人，而我是計程車司機，所以我要上前載那名客
    人，於是就拿該皮包丟給車外另一婦人」云云（見偵卷第二十二頁背面），被告
    當時駕駛營業小客車，既然不嫌麻煩且不避他人猜疑而停車開門撿拾該只皮包，
    如無據為己有之意思，何以不追尋失主或向警方報繳，竟隨意丟出車外交予另一
    不詳身分婦人？其所辯有違常情事理，應係臨訟杜撰之詞，不足採信。本案事證
    明確，被告犯行洵堪認定。
二、核被告所為，係犯刑法第三百三十七條之侵占遺失物罪。爰審酌被告曾有偽造文
    書、竊盜等前科（見卷附臺灣高等法院檢察署刑案紀錄簡覆表），素行不端，其
    犯罪之手段、侵占之財物逾十萬元，暨犯後未能坦承犯行，仍飾詞圖卸刑責，又
    未賠償被害人所受損失等一切情狀，量處如主文所示之刑，並諭知易服勞役之折
    算標準。
據上論斷，應依刑事訴訟法第二百九十九條第一項前段，刑法第三百三十七條、第四
十二條第二項，罰金罰鍰提高標準條例第一條前段、第二條，判決如主文。
本案經檢察官蔡顯鑫到庭執行職務
中      華      民      國    九十一    年      二      月      八      日
                                    台灣板橋地方法院刑事第三庭
                                        法  官  樊  季  康
右正本證明與原本無異。
如不服本判決，應於判決送達後十日內，向本院提出上訴狀。
                                          書記官
中      華      民      國    九十一    年       二     月      十五    日
